【裁判字號】    90,易,562
【裁判日期】    901016
【裁判案由】    違反毒品危害防制條例
【裁判全文】
臺灣雲林地方法院刑事判決
    公  訴  人  臺灣雲林地方法院檢察署檢察官
    被      告  甲○○
右列被告因違反毒品危害防制條例案件，經檢察官提起公訴（九十年度偵字第九五五
號），本院判決如左：
    主  文
甲○○連續施用第二級毒品，處有期徒刑肆月，如易科罰金以佰元折算壹日。緩刑
貳年。
    事  實
一、甲○○曾一犯施用毒品經觀察勒戒，無繼續施用毒品傾向，經臺灣苗栗地方法院
    及本院同以該項結果，分別於民國八十七年七月二十二日以八十七年度訴字第一
    六一號；於八十七年七月三十一日以八十七年度易字第二四九號判決免刑確定，
    復二犯施用毒品，經本院於八十八年二月二十五日以八十七年度毒聲字第二四三
    號裁定送觀察勒戒，因有繼續施用毒品傾向，經本院於八十八年十二月十七日以
    八十八年度毒聲字第一五五七號裁定令入戒治處所施以強制戒治，於八十九年四
    月十九日由本院以八十九年度毒聲字第五六三號裁定停止戒治付保護管束，猶不
    知戒絕，再基於概括之犯意，於停止戒治付保護管束期間，自八十九年八月二十
    八日某時起至八十九年九月二十一日某時止，以將第二級毒品安非他命置於鋁箔
    紙上再用火燒烤成煙方式，在臺北縣淡水鎮○○街十四號三樓居處，連續施用第
    二級毒品安非他命二、三次，嗣分別於八十九年八月二十八日九時三十五分許及
    八十九年九月二十一日九時十五分許，在臺灣雲林地方法院檢察署觀護人報到時
    ，採集尿液經送檢驗結果，均呈現甲基安非他命陽性反應，嗣經本院於八十九年
    十一月二十日以八十九年度毒聲字第一四九八號裁定撤銷停止戒治令入戒治處所
    施以強制戒治。
二、案經臺灣雲林地方法院檢察署觀護人室簽分由檢察官偵查起訴。
    理  由
一、被告甲○○自承為謀求工作而須減肥，始自八十九年八月二十八日某時起至八十
    九年九月二十一日某時止，以將第二級毒品安非他命置於鋁箔紙上再用火燒烤成
    煙方式，連續在臺北縣淡水鎮○○街十四號三樓居處，施用第二級毒品安非他命
    二、三次等事實，而被告於八十九年八月二十八日九時三十五分許及八十九年九
    月二十一日九時十五分許，在臺灣雲林地方法院檢察署觀護人報到時，採集之尿
    液經送檢驗結果，均呈現甲基安非他命陽性反應，有長昕生活事業股份有限公司
    新東分公司八十九年九月六日編號第00000000號；八十九年十月三日編
    號第00000000號濫用藥物尿液檢驗報告各一紙在卷可證，被告自白應與
    事實相符，其連續施用第二級毒品安非他命犯行，可以認定。而被告曾一犯施用
    毒品經觀察勒戒，無繼續施用毒品傾向，經臺灣苗栗地方法院及本院同以該項結
    果，分別於八十七年七月二十二日以八十七年度訴字第一六一號；於八十七年七
    月三十一日以八十七年度易字第二四九號判決免刑確定，復二犯施用毒品，經本
    院於八十八年二月二十五日以八十七年度毒聲字第二四三號裁定送觀察勒戒，因
    有繼續施用毒品傾向，經本院於八十八年十二月十七日以八十八年度毒聲字第一
    五五七號裁定令入戒治處所施以強制戒治，於八十九年四月十九日由本院以八十
    九年度毒聲字第五六三號裁定停止戒治付保護管束，再於停止戒治付保護管束期
    間連續施用第二級毒品安非他命，經本院於八十九年十一月二十日以八十九年度
    毒聲字第一四九八號裁定撤銷停止戒治令入戒治處所施以強制戒治，有各該判決
    書、裁定書及臺灣雲林地方法院檢察署刑案資料查註紀錄表、臺灣高等法院被告
    全國前案紀錄表各一紙在卷足憑，而本次被告連續施用第二級毒品安非他命犯行
    ，核係三犯，事證明確，應依法論罪科刑。
二、核被告甲○○所為，係犯毒品危害防制條例第十條第二項之施用第二級毒品罪。
    其非法持有毒品安非他命，進而施用，其持有之低度行為應為施用之高度行為所
    吸收，爰不另論罪。其先後各次施用第二級毒品安非他命犯行，時間緊接，方法
    相同，而觸犯構成要件相同之罪名，顯係基於概括之犯意反覆為之，為數行為而
    犯同一之罪名，屬裁判上一罪即訴訟法上同一案件，應依刑法第五十六條連續犯
    之規定論以一罪，並依法加重其刑。爰審酌被告自承為減肥而施用毒品、施用次
    數、家庭因素、自戕行為之犯罪性質及犯罪後坦認之態度等一切情狀，量處如主
    文所示之刑，並諭知易科罰金之折算標準。其諭知易科罰金部分，因被告行為後
    刑法第四十一條業於九十年一月四日修正，並於同年月十日公布施行，就被告所
    犯其諭知易科罰金之折算標準雖無不同，然被告行為後法律既有變更，依刑法第
    二條第一項前段規定，應適用裁判時之法律，爰依修正後刑法第四十一條第一項
    前段規定，諭知易科罰金之折算標準，附此敘明。又被告未曾受有期徒刑以上刑
    之宣告，有臺灣高等法院被告全國前案紀錄表及臺灣雲林地方法院檢察署刑案資
    料查註紀錄表各一紙附卷可稽，且因一時無法戒除毒癮，致罹刑章，犯罪後深表
    悔悟，坦白承認，並正在接受強制戒治，本院經衡其由此論罪科刑教訓，應知警
    愓，不會再犯，因認對被告所處之刑以暫不執行為適當，爰併予宣告緩刑二年，
    以啟自新。
據上論斷，應依刑事訴訟法第二百九十九條第一項前段，毒品危害防制條例第十條第
二項，刑法第十一條前段、第二條第一項前段、第五十六條、第四十一條第一項前段
、第七十四條第一款，罰金罰鍰提高標準條例第二條，判決如主文。
本案經檢察官林在培到庭執行職務。
中      華      民      國      九十    年    十    月      十六        日
                                臺灣雲林地方法院刑事第二庭
                                    法  官  吳  福  森
右正本證明與原本無異。
如不服本判決，應於判決送達後十日內向本院提出上訴狀( 應附繕本 )。
                                    書記官  李  松  坤
中      華      民      國      九十    年    十    月      十六        日
以檢察官收受判決正本之日期為準。
附錄本案論罪科刑法條：
毒品危害防制條例第十條第二項：施用第二級毒品者，處三年以下有期徒刑。


司法院資訊處製作；財團法人民間司法改革基金會備份。
